

Higinio Riveros Viveros

Dirección: Curupayty Nº 395 c/ 2 de Febrero **Ciudad- País:** Capiatá (Ruta II) - Paraguay

Barrio: Virgen de la Candelaria

Correo: higinioriveros79@hotmail.com Número de Celular: (0981) 305-703

Descripción general del perfil profesional: Licenciado en Ciencias Contables, vasta experiencia en el área Administrativa, alto grado de responsabilidad, experiencia en dirigir y organizar equipos de trabajo, disposición para el manejo de equipos y tecnología, capacidad de análisis y solución de problemas, carácter dinámico y entusiasta, multifacético, con ganas de seguir aprendiendo y creciendo de manera personal y profesionalmente.

Datos Personales

1. Nombres: Higinio

2. Apellidos: Riveros Viveros

3· Fecha de Nacimiento: 11 de Enero de 1979

4. Edad: 38 años

5. Nº de Cédula: 2.316.266.-

6. Nacionalidad : Paraguaya

7. Estado Civil: Casado

8. Hijos/as: 1 Hijo

Habilidades / Capacidades

Habilidades: Supervisión y Dirección

- Supervisar las actividades diarias, prever los requerimientos del cliente y mantener una buena relación con el mismo, así como gestionar el lanzamiento de nuevos procesos de trabajo dentro de la Empresa. Todo ello para garantizar la satisfacción del cliente.
- Dirigir los equipos de logística y establecer los objetivos.
- Supervisar las actuaciones de logística e implementar las acciones de mejora necesarias de manera coordinada con otras áreas de la Empresa (Calidad, Producción, Eficiencia del Sistema, Ventas, etc.).

Habilidades: Operativas

- Confección de facturas, controlar y coordinar las funciones en la cadena de suministro;
- Gestionar de forma óptima el aprovisionamiento y la planificación, es decir, la logística interna.
- Analizar los procedimientos de distribución de las operaciones comerciales;
- Optimizar el transporte: reducir el costo, plazos e itinerarios de entrega;
- Utilizar el software de control para la logística y transporte, que corresponda;
- Gestionar y planificar las actividades de transporte, almacenaje y distribución;
- Control de Entrega y Devolución de mercaderías, control de Inventario y lo necesario para el mejor desempeño de las tareas encomendadas.
- Como responsable de logística, en definitiva, procurar la satisfacción de la demanda en las mejores condiciones de servicio y calidad.

Página 1/3

Formación Académica

1985-1990 Nivel Primario

1º al 6º Grado

Esc. Parroquial "Virgen de la Candelaria"

Capiatá – Paraguay.

1991-1993 Nivel Secundario

1º al 3º Curso

Colegio Nacional de Capiatá.

Capiatá – Paraguay.

1994-1996 Nivel Secundario

4º al 6º Curso

Colegio Privado San Francisco de Asís. **Título Obtenido : Bachiller Comercial**

2006-2011 Nivel Terciario

Universidad Politécnica y Artística del Paraguay

Título Obtenido : Licenciado en Ciencias Contables

Certificados Obtenidos

- ◆ Computación: Academia de Computación Computer School.
- ◆ Curso de Computación: Operador de Computadoras Año 1993, Programador de Computadoras Año 1994.

Experiencias Laborales

López Comercial S.R.L.

Dirección : José Asunción Flores 3083 c/ Morquio.

• **Teléfono** : 205-060/220-515

Cargo : Auxiliar Contable - Años 1997 - 1999

La Química Farmacéutica S.A.

• **Dirección** : Avda. Venezuela 740 es. Fray Luis de León.

• **Teléfono** : 222-391/224-791.

• Cargo : Auxiliar Contable – Años 1999 – 2001

Industrias Gráficas Nobel S.A.

• **Dirección** : Onofre Gómez y Avenida del Yacht – Lambaré.

• **Teléfono** : 900-303/906-561

• Cargo : Auxiliar Contable, Encargado de Cuentas Corrientes,

Encargado del Depósito de Productos

Terminados, Logística y Distribución, Facturación.

Año 2001 - 2017.

Referencias Laborales

Lic. Eva Mareco
López Comercial S.R.L.
Teléfono: (+59521) 205-060

◆ Sra. Hermelinda Jara Molas.
La Química Farmaceútica S.A.
Teléfono: (+59521) 222-391

 Lic. Carmen Noguez de Ramírez Industrias Gráficas Nobel S.A. Teléfono: (+59521) 900-303

Referencias Personales

Lic. Lucio Viveros Benítez
Teléfono: (+595981) 409-736

Lic. Asunción Viveros Benítez
Teléfono: (+595981) 447-802

◆ C.P. Ana Liz Aranda Giménez Teléfono: (+595981) 673-628